---
title: "Preparacó de les dades (estudi B2326)"
author: "ferran.brianso@vhir.org"
date: "11 de octubre de 2016"
output: html_document
---

Script per a preparacio de la matriu d'expressio (Cts) a partir de fitxers (.txt) separats que ens han passat els investigadors en l'estudi B2326 (RTqPCR en miRNA de 28 mostres).

Abans de res, definim els directoris i fitxers de treball
```{r}
dataDir <- paste(getwd(), "dades", sep = "/")
miRNA.file <- "docs/miRNAs_list.txt"
```

Llegim les dades tots els fitxers csv, donant per fet que segueixen un mateix format, i les guardem en una matriu on a cada columna hi aniran els Cts d'una mostra diferent
```{r}
## Tenim counts per mostra en fitxers separats, que cal llegir i ajuntar en una mateixa taula
## Llegir tots les mostres en serie:
for (i in 1:length(list.files(path = dataDir))){
  print(list.files(path = dataDir)[i])
  data <- read.table(file=file.path(dataDir, list.files(path = dataDir)[i]), skip = 2, 
                     header=TRUE, sep=",", dec=".")
  #data <- data[order(data$Well),]
  if (i==1){
    Cts <- as.matrix(data$Ct)
    rownames(Cts) <- data$Well
    colnames(Cts) <- substr(list.files(path = dataDir)[i], 1, 5)
    print(tail(Cts))
  }
  else{
    Cts <- cbind(Cts, as.matrix(data$Ct))
    colnames(Cts)[i] <- substr(list.files(path = dataDir)[i], 1, 5)
    print(tail(Cts))
  }
}
dim(Cts)
#class(Cts)
```

Llegim els noms dels miRNA de la llista corresponent i els afegim com a rownames de la matriu
```{r}
## Llegir la llista de noms (han de ser 96)
miRNames <- read.table(miRNA.file, header = FALSE, sep = "\t")$V1 # agafem la primera columna perque ens quedi un vector

## I afegir-la com a noms de files de la matriu de Cts
rownames(Cts) <- miRNames
head(Cts)
tail(Cts)
```

Finalment, guardem la matriu com a objecte de dades d'R i com a taula csv completa
```{r}
## com a R data
save(Cts, file = "rawCts.RData")
## com a taula csv
newCts <- cbind(rownames(Cts), Cts)
colnames(newCts)[1] <- "detector"
#head(newCts)
write.table(newCts, file = "rawCts.csv", quote = FALSE, 
            sep="\t", dec=".", row.names = FALSE, col.names = TRUE)

```


Definim les matrius per mostra i per detector, per poder aprofitar el codi de l'estudi de l'A.Meseguer
```{r}
cts.bySamp <- as.matrix(Cts)
cts.byGene <- t(as.matrix(Cts))
```

Donem un cop d'ull a les dades per cada mostra
```{r}
summary(cts.bySamp)
## definim colors a mida
#samp.col <- as.character(targets$Colores)
samp.col <- rep("green", dim(cts.bySamp)[2])
## fem grafiques de Ct (40-Ct i SD potser no cal)
boxplot(cts.bySamp, las = 2, col = samp.col, main = "Raw Ct values by sample")
#legend("bottom", legend = unique(targets$Grup), fill = as.character(unique(targets$Colores)))
```

Donem un cop d'ull a les dades per cada gen
```{r}
summary(cts.byGene)
# definim colors a mida
gene.col = c(rainbow(dim(cts.byGene)[2]+8)) # el +8 es tema estetic
# fem grafiques de Ct, mean(40-Ct) i SD
boxplot(cts.byGene, las = 2, col = gene.col, main = "Raw Ct values by gene")
barplot(40-apply(cts.byGene, 2, mean), las = 2, col = gene.col, main = "Raw expression (Mean 40-Ct values) by gene")
barplot(apply(cts.byGene, 2, sd), las = 2, col = gene.col, main = "StDev by gene")
# fem tambe grafica de CV
gene.sd <- apply(cts.byGene, 2, sd)
gene.mean <- apply(cts.byGene, 2, mean)
barplot(gene.sd/gene.mean, las = 2, col = gene.col, main = "CV by gene")
abline(h = 0.03, lty = 2)
```

